臺灣臺南地方法院民事判決
109年度訴字第1272號
原      告  戴宇姍  
訴訟代理人  蔡榮成  
            裘佩恩律師
            蘇泓達律師
            莊佳蓉律師
被      告  許旗成  

            楊峯弦  


上列當事人間請求侵權行為損害賠償事件，經本院於民國110年5
月11日言詞辯論終結，判決如下：
    主    文
被告許旗成應給付原告新臺幣參拾參萬元，及自民國109年8月8
日起至清償日止，按週年利率百分之5計算之利息。
原告其餘之訴駁回。
訴訟費用新臺幣陸仟捌佰參拾元，由被告許旗成負擔其中新臺幣
參仟陸佰捌拾捌元，餘由原告負擔。
本判決原告勝訴部分，得假執行。但被告許旗成如以新臺幣參拾
參萬元為原告預供擔保後，得免為假執行。
原告其餘假執行之聲請駁回。 　
    事實及理由
壹、程序方面：
　　原告起訴時，聲明第二項原請求被告許旗成應給付新臺幣（
　　下同）57萬元，及自起訴狀繕本送達翌日起之法定利息，嗣
　　於訴訟中將本金金額變更為53萬元（本院卷第295-296頁）
　　，核屬減縮應受判決事項之聲明，與民事訴訟法第255條第1
    項第3款規定無不符，應予准許，合先敘明。
貳、實體方面：
一、原告主張：原告曾與許旗成交往，因受被告二人或許旗成詐
    騙，或以違反銀行法之方式違法對原告吸金，致原告誤信而
    陸續投入金額，投資下列項目：
　㈠被告應就詐騙原告投資勝威國際投資網站（簡稱SVI，下稱勝
    威投資網站；現改名為VV農場遊戲平台網站）91,500元部分
    ，負連帶損害賠償責任：
　　原告先後於民國105年10月31日交付現金42,000元、105年12
　　月27日交付現金1,900元、105年12月27日存款至板信銀行第
    00000000000000帳號（下稱板信銀行帳號）15,600元 、106
　　年9月14日交付現金32,000元，小計共91,500元，給予許旗
    成，請其代為投資被告楊峯弦主持操作、主機設於柬埔寨之
　　勝威投資網站。期間被告不斷欺騙原告稱投資有獲利，嗣後
    楊峯弦卻告知網站改版無法使用及交易提現，並對原告不聞
    不問，致原告血本無歸。原告依民法第184條第1項前段、第
　　185條規定，及以被告二人違反銀行法第29條之1保護他人法
　　律，依民法第184條第2項規定，請求被告二人就上開91,500
    元負連帶損害賠償責任。
  ㈡許旗成應就誘騙原告投資下列四個項目負損害賠償責任：
    ⒈投資笠極寶生物綠能股份有限公司（下稱笠極寶公司）5
　　　萬元：
　　　原告於105年11月1日交付現金5萬元、105年11月8日交付
      現金5萬元、105年11月22日匯款至台新銀行海佃分行帳號
      00000000000000帳號（下稱台新銀行帳號）10萬元，小計
      20萬元予許旗成，用以投資笠極寶公司成為股東，但之後
      音訊全無。許旗成雖稱將其中15萬元轉為投資火紅超市股
      東計畫，僅餘款項5萬元，然經濟部工商登記資料中並無
      笠極寶公司，更無營運之事實，顯見許旗成自始即以虛偽
      不實之詐欺故意，使原告陷入錯誤投入資金，原告更於事
      後知悉許旗成當初是拿伊滋迷生化科技開發有限公司（下
　　　稱伊滋迷公司）的免費樣品，充作笠極寶公司產品詐騙原
　　　告。又許旗成雖辯稱此案所投資者為綠園生物科技有限公
　　　司（下稱綠園生技公司），且負責人吳雲雲願讓原告取回
　　　5萬元等值商品，但依經濟部商工登記資料記載，綠園生
      技公司負責人為吳慶生，許旗成所述顯然不實。
    ⒉投資火紅超市20萬元：
　　　許旗成邀同原告開設火紅超市台中旗艦店，先將原告投入
      笠極寶公司的15萬元股金轉入此項計畫，原告再於106年1
      月17日存款至板信銀行帳號5萬元，小計20萬元予許旗成
      ，惟經查證並無此項計畫，原告於摩斯漢堡詢問負責人鄭
      杰成時，鄭杰成曾提及火紅超市沒有要設立臺南、臺中旗
      艦店，更查無許旗成協助投入股金紀錄，且原告投入資金
      時，火紅超市早與許旗成解除合作關係，原告始發覺受騙
      。再者，火紅電商股東契約書所載的創研多媒體公司負責
      人，依商業登記資料是陳立德，並非許旗成所辯稱的鄭凱
      夫，但許旗成所拿出來的火紅超市電商契約書，其上所記
      載之負責人為鄭凱夫，此亦為詐騙手段之一。
    ⒊投資中國資金盤北斗訊息集團（下稱北斗集團）20萬元：
　　　許旗成於106年4月7日向原告借款5,000元，原告將金額存
      入板信銀行帳號，許旗成嗣後表示要將該筆借款轉成北斗
      集團的投資款，原告復於106年9月29日存款5萬元至國泰
      世華商業銀行第00000000000帳號（下稱國泰銀行帳號）
      元、106年11月30日存款145,000元至國泰銀行帳號，合計
　　　20萬元予許旗成投資北斗集團，不久後許旗成聲稱因中國
      因素停止運作無法取回款項，經受騙之被害人陳淑貞告知
      交付許旗成之款項亦無法取回，原告始知悉受騙。北斗集
      團投資有被檢警搜索調查，集團內部幹部已被起訴，縱鈞
      院認許旗成沒有詐欺原告投資之行為，許旗成也有民法第
      184條第2項違反保護他人法律之侵權行為。
　　⒋投資菓神聯盟芒果販賣機事業（下稱菓神聯盟）8萬元：
　　　原告於107年2月22日存款至郵局第00000000000000帳號（
      下稱郵局帳號）8萬元予許旗成，以投資菓神聯盟，但經
      原告查證後，菓神聯盟從無實際營運。許旗成辯稱此部分
      係投資環球好運股份有限公司(下稱環球公司)，但原告從
      頭到尾都是投資菓神聯盟，亦未同意許旗成可將此部分資
      金轉投資環球公司。
    ⒌許旗成以詐騙方式，誘騙原告投資上開四個項目合計53萬
      元【計算式：5萬元＋20萬元＋20萬元＋8萬元＝53萬元】
　　　，爰依民法第184條第1項前段之規定，請求許旗成應就上
      開53萬元負損害賠償責任；另北斗集團投資之20萬元，原
      告併以被告違反銀行法第29條之1保護他人法律，而依民
      法第184條第2項規定，請求許旗成就該20萬元負損害賠償
      責任。
  ㈢並聲明：
　　⒈被告二人應連帶給付91,500元，及自起訴狀繕本送達翌日
      起至清償日止，按週年利率百分之5計算之利息。
　　⒉被告許旗成應給付原告530,000元，及自起訴狀繕本送達翌
      日起至清償日止，按週年利率百分之5計算之利息。
　　⒊願供擔保，請准宣告假執行。
二、被告方面：
　㈠許旗成以下列情詞置辯：
　　⒈原告與許旗成前為男女朋友，交往期間曾彼此互相介紹投
      資案，期間無論投資案之賺賠，原告均同意投資過程及結
      果，詎於雙方分手後，原告即不願承認投資案，以許旗成
      對其詐欺為由，提起刑事告訴及本件訴訟，欲自許旗成處
      取回其原投資之金額。
　　⒉爰就原告主張之投資案，說明如下：
　　  ⑴勝威投資網站部分：
　　　　此投資案為楊峯弦告知原告投資訊息，經原告多日評估
        後始將投資金額交予楊峯弦，許旗成並未參與此投資案
        ，許旗成對原告並無為侵權行為之情形；另原告此部分
        所主張交付之15,600元，乃係許旗成向原告借款以支付
        房貸之金額，許旗成嗣後業已清償完畢。
      ⑵笠極寶公司部分：
　　　　原告多次到掌心皂公司了解產品，並購買使用，而掌心
        皂產品亦於多個網路平台上架，之後原告自己問神明、
        擲筊決定投資5萬元，與許旗成無關。關於掌心皂公司
        更名為笠極寶公司，即使許旗成為公司員工，亦無涉足
        公司更名事宜。嗣因掌心皂公司經營不善結束營業，惟
        掌心皂公司負責人吳雲雲於108年間表示，原告可隨時
        向其取回所投資5萬元等值之商品，因此，原告之投資
        權益尚在，許旗成並無侵權行為。原告雖以笠極寶公司
        負責人為吳慶生，主張許旗成抗辯不實，惟吳雲雲係吳
        慶生之女，許旗成並無欺瞞之情形；另外，笠極寶公司
        的名片是105年所印製，伊滋迷公司的名片則是107年所
        印製，許旗成要如何以107年印製的名片詐騙原告。
      ⑶火紅超市部分：
　　　　火紅超市為經營網路平台與實體商店之公司，本件投資
        案為原告所提出，原告投資15萬元，而許旗成亦聽信原
        告之評估，投入金錢、時間及人力，該公司除在高雄市
        成立總部外，並在臺南市成立營運辦公室，且由董事長
        鄭凱夫（即鄭杰成）辦理多場招商餐敘說明會，但因招
        商不力，且無力負擔每月多達13萬元之開銷金額，只好
        結束該投資案，許旗成對原告並無為侵權行為之情形。
　　  ⑷北斗集團部分：
　　　　此投資案為原告自行參加說明會後決定投資，因原告於
        上班時間無法處理匯款，乃將投資款項匯入被告銀行帳
        戶，央請被告代為匯款至北斗公司，原告先後亦已領取
        5萬元投資獲利，許旗成對原告並無為侵權行為之情形
　　　　；原告主張其於106年4月7日存到板信銀行帳戶的5,000
　　　　元，是雙方借貸款項，並非投資款項，原告事後也有說
　　　　過不用還這5,000元，此筆款項與北斗集團投資無關；
        又如證人吳慶宗所言，此部分投資金額須匯款到公司，
        才會有使用者投資帳戶，原告於106年9月29日匯款5萬
        元予許旗成，根本無法成為北斗集團之投資人，原告有
　　　　向許旗成借用15萬元，始能順利投資北斗集團，原告於
　　　　106年11月30日所匯之145,000元乃是歸還上開借款之款
        項，原告於本件訴訟期間仍於群組中恭喜北斗集團賺大
　　　　錢。
　　　⑸菓神聯盟部分：　
　　　　此投資案係由原告出資8萬元，許旗成出資7萬元，向全
        球好運股份有限公司預購智能咖啡販賣機乙台，投資權
        益確實存在，原告無損害發生，許旗成對原告亦無為侵
　　　　權行為之情形。
　　⒊就原告主張之投資款中，原告於107年2月5日在臺南市公園
      路氣象局前已有取回5萬元現金。縱使許旗成對原告有侵
      權行為，惟原告前於107年7月初曾央請第三人就上開投資
      爭議與許旗成協商，但協商未果，而本件起訴狀具狀日期
      為109年7月31日，已罹2年之請求權時效而不得請求。
　㈡楊峯弦則以下列情詞置辯：
　　⒈楊峯弦前與許旗成於餐廳用餐時偶遇原告，原告稱其與許
      旗成多年前曾為同事，用餐中楊峯弦邀許旗成與原告可參
      加公司免費招待國外考察，原告同意參與考察，於考察期
      間並詢問勝威投資公司乙事，返國後，原告多次自行分批
      投資，原告因要上班，不便及不熟悉電腦作業系統，遂將
      其網站帳號、密碼交給楊峯弦，請楊峯弦有空時上網幫原
      告查詢狀況，楊峯弦沒有代原告操作勝威國際投資，只是
      原告有問題時會來詢問楊峯弦，都是原告自行投資的行為
　　　，楊峯弦對原告並無為侵權行為之情形。
　　⒉原告說勝威投資網站所屬公司遲遲未將金錢匯給原告，但
      這是因為原告沒有把資料給公司，所以楊峯弦沒有辦法幫
      原告在後台把資料填進去，造成公司無法將款項匯進原告
      帳戶。
　　⒊依照楊峯弦提出勝威投資網站的資料及LINE對話，可以證
      明該公司還有在正常營運，原告所投資的金錢都在該公司
      内，原告並沒有損失。
　㈢並均聲明：
　　⒈原告之訴駁回。
　　⒉如受不利之判決，願供擔保請准宣告免為假執行。
三、兩造不爭執事項為：
  ㈠許旗成與原告熟識，許旗成持續介紹投資案予原告，原告亦
    因此認識楊峯弦。原告因信任許旗成，進而投資勝威投資網
    站、笠極寶公司、火紅超市旗艦店之運作開設、北斗集團及
    菓神聯盟之事業共621,500元。
  ㈡原告於105年10月31日交付42,000元現金、105年11月1日交付
    5萬元現金、105年11月8日交付5萬元現金、105年11月22日
    匯款至台新銀行帳號10萬元、105年12月27日交付1,900元現
    金、105年12月27日存款至板信銀行帳號15,600元、106年1
    月17日存款至板信銀行帳號5萬元、106年4月7日存款至板信
    銀行帳號5,000元、106年9月14日交付32,000元現金、106年
    9月29日存款至國泰銀行帳號5萬元、106年11月30日存款至
    國泰銀行帳號14萬5千元、107年2月22日存款至郵局帳號8萬
    元，總共交付621,500元，其中除106年9月14日之32,000元
    現金係交付楊峯弦外，其餘589,500元均交付予許旗成。
  ㈢許旗成邀約原告投資之笠極寶公司，於經濟部商業司商工登
    記公示資料查詢服務網上查無資料。
四、得心證之理由：　
　㈠按因侵權行為所生之損害賠償請求權，自請求權人知有損害
　　及賠償義務人時起，二年間不行使而消滅。自有侵權行為時
    起，逾十年者亦同，民法第197條定有明文。又關於侵權行
    為損害賠償請求權之消滅時效，應以請求權人實際知悉損害
    及賠償義務人時起算。被告雖抗辯本件縱有詐騙情事，原告
　　亦於107年7月間即已知悉遭被告詐騙云云，惟原告就此部分
    乃表示其係107年10月17日透過詐騙專線始知悉遭被告詐騙
　　，則被告既無其他舉證證明原告於107年10月17日前即已知
    悉遭被告詐騙，被告此部分抗辯尚難認有理由。原告本件請
    求權應自107年10月17日起算。是原告於109年7月31日提起
    本件訴訟，其請求權應認尚未罹於時效，合先敘明。
　㈡按當事人主張有利於己之事實者，就其事實有舉證之責任，
    民事訴訟法第277條前段定有明文。是民事訴訟如係由原告
    主張權利者，應先由原告負舉證之責，若原告先不能舉證，
　　以證實自己主張之事實為真實，則被告就其抗辯事實即令不
    能舉證，或其所舉證據尚有疵累，亦應駁回原告之請求。本
    件原告主張受被告詐欺而出資投資，揆諸前揭說明，自應由
    原告對於被告有無使用詐欺手段之事實負舉證責任。茲就原
    告所指之各投資案分述如下：
　　⒈勝威投資網站部分：
　　　⑴原告主張受到被告二人鼓吹投資勝威投資網站，第一年
        期間由許旗成操作均無獲利，才改由楊峯弦代為操作，
        楊峯弦雖於107年4月12日允諾要將獲利匯款入帳，但未
        實現，顯為詐騙等情，固提出LINE對話紀錄、網頁新聞
　　　　、勝威投資網站LINE群組、錄音譯文等件為證（本院卷
　　　　第23-89、455-459頁）；惟觀諸上開證據，僅能認定原
        告係自行參與投資，因其對投資平台操作不熟悉，而提
        出問題詢問楊峯弦之情。本院審酌就原告投資勝威投資
        網站部分，是否下單或賣出，均由原告自己決定，足徵
　　　　原告應係自行評估投資風險後，始決定投資勝威投資網
　　　　站，之後楊峯弦欲協助原告提現時，原告屢屢未提供身
        分證字號，並非楊峯弦不進行原告帳戶之提現，要難認
        楊峯弦及許旗成有何詐騙原告投資勝威投資網站之情形
　　　　。
　　　⑵次查，原告亦不否認其有勝威投資網站的帳號密碼，可
        隨時查看收益虧損，則原告得以自行決定是否投資及終
        止，即使其投資勝威投資網站有虧損，至多亦係投資風
　　　　險所致，要難以此遽認被告二人有何欺瞞行為。此外，
        原告復未舉證證明被告二人施用詐術，詐騙原告投資勝
　　　　威投資網站。因此，原告依民法第184條第1項前段、第
　　　　185條規定，主張被告二人就上開91,500元投資款，應
        負連帶損害賠償責任云云，要無可採。
　　　⑶原告雖另主張被告二人所為，違反銀行法第29條第1項
　　　　、同法第29條之1之規定，係違反保護他人之法律，且
        造成原告財產受損，應依民法第184條第2項規定，連帶
        賠償原告損失云云；然查，原告未舉證證明被告二人有
        何對原告約定返還原告本金或給付相當或高於本金之紅
　　　　利、利息、股息或其他報酬之事實，核與銀行法第29條
　　　　所規範之行為有間，是原告主張被告二人所為已違反上
　　　　開銀行法所規定之保護他人之法律，而應依民法第184
        條第2項規定，連帶賠償原告損害，亦屬無據。
　　⒉笠極寶公司部分：
　　　原告主張許旗成邀約其投資笠極寶公司，原告原投資20萬
　　　元，嗣後許旗成將其中15萬元轉為投資火紅超市，故原告
　　　就笠極寶公司之投資金額為5萬元事實，業據提出LINE對
      話紀錄為證（本院卷第91-101頁），應可認定；又原告主
      張笠極寶公司無營運之事實，許旗成自始以虛偽不實之詐
　　　欺故意，使其陷入錯誤投入資金等語，雖為許旗成所否認
　　　，然本院審酌許旗成提出之掌心皂於網路平台上之銷售頁
      面，該掌心皂樣品照片左下方所載之製造廠商為伊滋迷公
      司，右下方所載之負責廠商為綠園生技公司（本院卷第50
      3頁），均與許旗成所稱要投資的笠極寶公司不同，掌心
      皂縱於網路平台上銷售，亦難認係笠極寶公司之產品，又
      兩造就笠極寶公司於經濟部商業司商工登記公示資料查詢
      服務網上查無資料，並不爭執（不爭執事項㈢），亦足認
      笠極寶公司實際上並無營運，是原告主張許旗成使其信有
      笠極寶公司存在，致原告陷於錯誤，而投資5萬元，實為
      有據。此部分原告請求許旗成返還投資款5萬元，為有理
      由，應予准許。
　  ⒊火紅超市部分：
　　　⑴原告主張許旗成稱火紅超市要設置臺中旗艦店，故原告
        先後給付許旗成20萬元，以投資火紅超市等語，業據提
　　　　出存入憑證、LINE對話紀錄、錄音譯文為證（本院卷第
　　　　107頁、第151頁、第391-393頁），應可認定。
　　　⑵證人吳慶宗到庭證述：當初是許旗成請伊去火紅超市擔
        任講師，及談薪資如何計算，不過許旗成於火紅超市擔
　　　　任何職務，伊並不清楚，嗣後伊於火紅超市擔任講師一
　　　　、兩個月，負責講說明會，沒有負責投資，但已忘記是
　　　　何時擔任講師；火紅超市於臺南有營運辦公室，在成功
        路85度C上面的4樓，但不知道有沒有辦理公司登記及其
　　　　他商號登記，目前好像還有繼續經營；火紅超市沒有實
        體店面，只是一個網路平台，經營招募會員，會員等級
　　　　有5、6級，有金、銀、銅、鑽石等級，每級金額不一樣
　　　　，如加入金級會員，一次繳交入會費1萬元，入會費是
        公司拿走的，會員繳交入會費可以拿到贈品，會員於火
　　　　紅超市網站消費則會得到紅利，紅利可以抵用網路消費
　　　　，等同現金；原告107或108年間曾詢問伊原告是否有合
        法投資火紅超市，伊只有說之前有做招募會員的事，但
　　　　後面的事並不清楚；108年8月原告打聽到鄭杰成要在摩
　　　　斯漢堡開一場火紅超市的說明會，原告不認識鄭杰成，
        所以約伊一起前去，要問鄭杰成有沒有收到原告的錢，
　　　　及有沒有開成臺南、臺中、高雄的旗鑑店，也是在這時
        候伊才知道原告有投資火紅超市臺中旗鑑店計畫，至於
        原告投資多少錢，伊並不知悉，鄭杰成說沒有收到原告
        的錢，也沒有開成臺南、臺中、高雄旗鑑店；現在鄭杰
        成已無委託許旗成處理火紅超市的事情，當時許旗成要
        做10萬元及15萬元的投資案，但伊不做，後來就退出，
　　　　伊只是有聽鄭杰成說，許旗成有一些財務的事沒有算清
        楚，所以就不了了之；伊沒有看過本院卷第133頁下方
        的火紅電商股東契約書，不知道加入火紅超市的會員會
        不會拿到該張股東契約書，不過該契約書右下角的「鄭
　　　　凱夫」就是鄭杰成等語(本院卷第326-331頁)。本院審
        酌證人吳慶宗上開證言，堪認火紅超市實際並未成立臺
        中旗艦店。
　　　⑶證人邱雪貞雖到庭證稱：伊於105年底、106年初在某家
        電子商務公司任職，該公司的名稱，伊已忘記，在此之
        前則於火紅超市擔任行銷約半年，火紅超市就是找店家
        來上架產品，透過上架的方式把產品行銷出去，利用會
        員掃描QRCODE曝光商城，會員看到後若有需要，就會上
        去購買，火紅超市於各地皆有駐點，伊有去過臺南及臺
        中大信街辦公室，臺中大信街辦公室地上有堆放行銷的
        產品，若會員有需要，也可以去店裡購買，不論是臺南
　　　　還是臺中的店，伊都有看過會員去購買產品，這兩個地
　　　　方不算是實體店，只是辦公室，伊不清楚火紅超市的投
        資方式，也不知道這兩個地點有無辦理公司登記或其他
        商號登記，更不清楚此兩處辦公室係於何時設立；創研
        國際事業有限公司與火紅超市有何關係，伊並不清楚；
        伊並未負責火紅超市投資的部分，火紅超市負責人鄭杰
        成曾有口頭說要成立旗艦店，他到臺南辦公室時，也有
        提到這個計畫，鄭杰成跟我說如果臺中有適合的點，可
        以先幫他去看，他再過去看那個地點可不可以，伊曾經
        在臺中市寧夏路找到一個點，但鄭杰成嫌店租太貴，伊
        感覺他們資金好像不太充足，後來就沒再管這件事；雖
        然有計畫過要設立臺中旗鑑店，最後不知道是資金不足
        還是什麼原因，在臺中並沒有開立旗鑑店，而臺中旗鑑
        店的計畫，就伊所知，沒有對外招募資金即接受投資；
        伊與許旗成比較熟，與原告是後來才認識，見過兩次面
        ，伊的認知為原告與許旗成間有工作上的合作關係，不
        清楚是否有合夥，只知道有一起投資開設一家媒體公
　　　　司，公司設籍於臺中市大信街，做與直播有關的類別，
        不過兩人間是否有金錢往來則不清楚等語(本院卷第512
        -517頁)；惟本院審酌許旗成與邱雪貞於110年4月9日開
        庭前曾於華平路上之統一超商見面，為許旗成所不爭執
        （本院卷第526頁），且經本院當庭勘驗許旗成與邱雪
　　　　貞於統一超商碰面時之錄音，於光碟時間00：55以後，
　　　　有一男性聲音表示：「你可以說…忘了」等語（本院卷
　　　　第527頁），而許旗成對光碟內之男性聲音為其所發出
        並不爭執（本院卷第527頁），是邱雪貞至本院作證前
　　　　，業經許旗成指導應何作答，則邱雪貞之證言業已受許
        旗成引導，則其所為有利於許旗成之證言，自不得引為
        有利許旗成之證據。
　　　⑷本院審酌火紅超市既未有設置臺中旗艦店之計畫，則許
        旗成向原告稱火紅超市將開立臺中旗艦店，自足認許旗
        成係以使原告陷於錯誤之手段，致使原告交付金錢予許
        旗成以投資火紅超市。因此，原告以其受許旗成詐騙，
　　　　依據侵權行為之規定，請求許旗成應返還該投資款20萬
　　　　元，為有理由，應予准許。
    ⒋北斗集團部分：
　　　⑴原告主張其遭許旗成詐騙，於北斗集團投資20萬元等情
　　　　，固據提出存款憑證、LINE對話紀錄、北斗集團網頁資
        料為證（本院卷第165-179頁）；惟上開證物僅能證明
        原告有投資北斗集團，尚無法證明許旗成曾對原告施以
        保證投資北斗集團穩賺不賠，若不回本則由許旗成歸還
        等詐術之行為。
　　　⑵證人吳慶宗於本院固證稱：伊朋友參加北斗集團投資案
        ，許旗成有寫一份合約書給伊朋友，合約書寫如四個月
        内沒有領回本金，許旗成願意賠償本金的八成，後來發
        生事情，許旗成就不理伊，在伊說要告許旗成後，許旗
        成才藉由朋友跟伊聯絡處理，所以與許旗成的關係就因
        此決裂。伊亦因北斗集團投資有對許旗成提告，目前此
        投資已未續行等語(本院卷第331-333頁)；惟本院審酌
        證人吳慶宗之友人雖有取得許旗成記載4個月內未回本
        ，願賠償8成本金之合約書，然無法以該合約書證明原
        告亦有得到許旗成之相同承諾，而原告復未提出其他證
        據證明此部分之事實，因此，原告主張許旗成施以詐術
        使原告投資北斗集團，應負損害賠償責任，返還該投資
        款20萬元云云，尚屬無法證明。
　　　⑶至原告雖主張許旗成以投資北斗集團之名義，招攬包含
        原告在内之多數人投資，所為已違反銀行法第29條第1
        項、同法第29條之1之規定，係違反保護他人之法律，
        且造成原告財產受損，應依民法第184條第2項規定賠償
　　　　原告損失云云。然原告無法證明許旗成有何對原告約定
        返還原告本金或給付相當或高於本金之紅利、利息、股
        息或其他報酬之事實，亦與銀行法上開條文所規範之行
        為有間，是原告主張許旗成所為已違反上開銀行法所規
        定之保護他人之法律，而應依民法第184條第2項規定，
        賠償原告損害，亦屬無據。
    ⒌菓神聯盟部分：
　　　原告主張許旗成邀約其投資菓神聯盟芒果販賣機，故其交
      付8萬元予許旗成，用以投資菓神聯盟，菓神聯盟卻無實
      際營運，且許旗成也沒有將錢用於投資菓神聯盟等情，業
      據提出LINE對話紀錄為證（本院卷第385-387頁）；許旗
      成雖抗辯此部分係投資環球公司智能販賣機，惟觀前開對
      話紀錄，許旗成當初邀約原告即以投資「網紅媒體創意有
      限公司」、「菓神聯盟生技股份有限公司」、「家加購股
      份有限公司」為由，並未有提及環球公司乙事，許旗成實
      際上並未將原告要投資菓神聯盟之款項用以投資菓神聯盟
　　　，亦未證明就其改投資他公司之事曾經取得原告同意，顯
      係以詐欺方式，使原告交付金錢，造成原告之損害。因此
　　　，原告依民法第184條第1項前段之規定，請求許旗成返還
      菓神聯盟投資款8萬元，為有理由，應予准許。
　　⒍綜上，原告得請求許旗成給付之金額為33萬元【計算式：5
      萬元（笠極寶公司）＋20萬元（火紅超市）＋8萬元（菓神
      聯盟）＝33萬元】。
五、綜上所述，原告依侵權行為之法律關係，請求許旗成給付33
　　萬元，及自起訴狀繕本送達翌日即109年8月8日（本院卷第2
　　15頁）起至清償日止，按週年利率百分之5計算之利息，為
    有理由，應予准許；逾此金額之請求，則屬無據，應予駁回
　　。
六、本件訴訟費用為原告預納之第一審裁判費6,830元（減縮部
    分依法由原告自行負擔），爰按兩造勝敗比例，依民事訴訟
    法第87條第1項規定，裁定如主文第3項所示。
七、本判決原告勝訴部分，係命被告給付金額未逾50萬元所為之
    判決，爰依民事訴訟法第389條第1項第5款規定，依職權宣
    告假執行，並依同法第392條第2項規定，依被告聲請宣告被
    告得預供擔保，免為假執行；至於原告敗訴部分，其假執行
    之聲請已因訴之駁回而失所附麗，應併予駁回。
八、本件為判決基礎之事證已臻明確，兩造其餘攻擊防禦方法，
    經本院審酌後核於本判決結果不生影響，爰不一一論述，併
    此敘明。
九、訴訟費用負擔之依據：民事訴訟法第79條。
中　　華　　民　　國　　110 　年　　6 　　月　　8 　　日
                    民事第五庭  法  官  張家瑛
以上正本係照原本作成。
如不服本判決，應於判決送達後20日內向本院提出上訴狀。如委
任律師提起上訴者，應一併繳納上訴審裁判費。
中　　華　　民　　國　　110 　年　　6 　　月　　8 　　日
                                書記官  陳雅婷